【裁判字號】    89,交易,26
【裁判日期】    890229
【裁判案由】    過失重傷害
【裁判全文】
臺灣屏東地方法院刑事判決                          八十九年度交易字第二六號
    公  訴  人  臺灣屏東地方法院檢察署檢察官
    被      告  乙○○
右列被告因過失傷害案件，經檢察官提起公訴（八十八年度偵字第七四五五號），本
院判決如左：
    主  文
乙○○因過失傷害人，處有期徒刑肆月，如易科罰金，以佰元折算壹日。
    事  實
一、乙○○於民國於八十八年七月廿四日下午八時四十五分許，駕駛車牌號碼ＰＫＤ
    －三三二號機車，由屏東縣萬丹鄉萬全村往四維村方向行駛，途經萬全村四維國
    小側門前時，本應注意汽車如須減速暫停，駕駛人應預先顯示燈光或手勢告知，
    ，且依當時情形亦能注意，詎疏未注意及此而逕自左轉停車，適有甲○○駕駛車
    牌號駕ＰＨＩ－五二號重機車自同向後方駛來，亦疏未注意警戒車前狀況，採
    取適當安全措失，見狀煞車不及而與被告前揭機車相撞，甲○○因而人車倒地，
    頭部及胎兒流產等傷害。
二、案經甲○○訴由屏東縣警察局屏東分局報請移送臺灣屏東地方法院檢察署檢察官
    偵查起訴。
    理  由
一、本件訊之被告乙○○固坦承於右記時地駕駛前揭機車發生車禍之情事，惟矢口否
    認有何過失，惟查右揭事實，業據告訴人甲○○指訴綦詳，並有道路交通事故調
    查報告表、現場照片六幀及診斷證明書三紙可憑，又如卷附道路事故調查報告表
    上所載被告所騎乘機車，於發生事故後之倒地位置係在中心線上，並與行車方向
    垂直，又告訴人之機車倒地位置則位於被告所騎乘機車之右前方，另依被告自承
    及為告訴人所不爭執，為被告所騎乘機車遭告訴人機車撞擊後原地倒下並未移動
    ，則依物理之慣性（動者恆動，靜者恆靜）及物體作用力之原理，茍如被告所稱
    係於行進中遭撞擊，則被告機車倒地處應於撞擊點之前方而非原地，然被告車如
    前述為原地倒下並未移動，從而被告機車遭告訴人機車撞擊時，被告機車應為停
    止狀態，且證人丙○○即制作被告筆錄之警員到庭證稱：被告當時自承停車與友
    人談話，參互以觀被告辯稱行進中遭撞擊云云，並無足採。
二、按汽車在同一車道行駛，前車如須減速暫停，駕駛人應預先顯示燈光或手勢告知
    後車，道路交通安全規則第九十四條第二項定有明文。經查被告於右揭時地駕車
    本應注意上揭規定，且依當時情形，又無不能注意之情形，乃竟疏於注意，逕自
    左轉暫停，未以燈光顯示或手勢告知後車，致肇事使告訴人受傷，其有過失，已
    經明顯，且本案經送台灣省高屏澎區車輛行車事故鑑定委員會鑑定結果亦認被告
    駕駛重機車左轉未注意左後來車為肇事原因，有高屏澎鑑字第一八二六號鑑定書
    附卷可參，告訴人因本件車禍受傷，與被告之過失行為間並有相當因果關係。事
    證明確，被告過失傷害之犯行已堪認定，又被告向本院聲請將前揭鑑定送請台灣
    省肇事鑑定覆議委員會覆議，惟本院認被告過失事証已明，核無覆議之必要，附
    此敘明。
三、本件被告駕車肇事，致告訴人受傷，核其所為，係犯刑法第二百八十四條第一項
    前段之普通過失傷害罪。按因傷墮胎，茍非於某氏之身體或健康有重大不治或難
    治之傷害，即不能因其發生墮胎之結果，遽論上訴人以致人重傷之罪。最高法院
    二十五年度上字第一０五四號裁判要旨參照，公訴人認係犯同條後段重傷害罪嫌
    ，尚有未合，應予變更，審酌被告前開過失之程度，迄今尚未與告訴人達成和解
    ，告訴人就本件車禍之發生亦有疏失，及告訴人受傷程度及因此而墮胎等一切情
    狀，爰量處如主文所示之刑，並諭知易科罰金之折算標準。
據上論斷，應依刑事訴訟法第二百九十九條第一項前段，第三百條，刑法二百八十四
條第一項前段、第四十一條，罰金罰鍰提高標準條例第一條前段、第二條，判決如主
文。
本案經檢察官何克昌到庭執行職務。
中      華      民      國      八十九      年    二    月    二十九    日
                                  臺灣屏東地方法院刑事第一庭
                                          法  官    羅心芳
右正本證明與原本無異。
對於本判決如有不服應於收受送達後十日內向本院提出上訴書狀上訴於台灣高等法院
高雄分院並按他造當事人之人數附具繕本。
                                          書記官    張福山
中      華      民      國      八十九      年    二    月    二十九    日
附錄本判決論罪之法條：
刑法二百八十四條第一項前段
因過失傷害人者，處六月以下有期徒刑、拘役或五百元以下罰金。


司法院資訊處製作；財團法人民間司法改革基金會備份。
